臺灣屏東地方法院刑事判決
111年度交訴字第106號
公  訴  人  臺灣屏東地方檢察署檢察官
被      告  張耀庭


上列被告因公共危險案件，經檢察官提起公訴（111年度偵字第7
787號），嗣被告就被訴事實為有罪之陳述，經本院告知簡式審
判程序之旨，並聽取當事人之意見後，由本院合議庭裁定改由受
命法官獨任進行簡式審判程序，判決如下：
    主  文
張耀庭犯駕駛動力交通工具發生交通事故致人傷害而逃逸罪，處
有期徒刑陸月，如易科罰金，以新臺幣壹仟元折算壹日。
    事  實
一、張耀庭於民國111年5月26日上午4時45分許，駕駛車牌號碼0
    00-0000號自用小客車，沿屏東縣新園鄉吉興路三段由南往
    北方向行駛，行經吉興路三段與新田路之交岔路口，本應注
    意汽車行駛至交岔路口，其行進應遵守燈光號誌之指揮，見
    表示「停車再開」之閃光紅燈，車輛應減速接近，先停止於
    交岔路口前，讓幹線道車優先通行後認為安全時，方得續行
    ，而依當時天候晴、夜間無照明、乾燥無缺陷、無障礙物之
    柏油路面且視距良好等情況，客觀上並無不能注意之情事，
    竟疏未注意及此而貿然通行前開交岔路口，適有梁秀英騎乘
    車牌號碼000-000號普通重型機車，亦沿新田路由西往東方
    向行駛至該路口，張耀庭見狀閃煞不及因而與梁秀英發生碰
    撞，致梁秀英受有頭部外傷併雙側顱內出血、右側第7至第1
    0肋骨骨折等傷害(所涉過失傷害罪嫌部分，業據梁秀英配偶
    簡良儒於偵查中撤回告訴)。詎張耀庭於肇事後，明知其駕
    車肇事致梁秀英受傷，竟基於肇事逃逸之犯意，未停留現場
    採取救護或其他必要措施，亦未待警方到場處理以釐清肇事
    責任，且未留下任何聯絡資料，即駕車逃離現場，並將上開
    車輛棄置在屏東縣○○鄉○○○路000巷00號旁道路後搭載其他車
    輛離去。嗣經警據報到場處理後循線追查，始悉上情。
二、案經屏東縣政府警察局東港分局報告臺灣屏東地方檢察署檢
    察官偵查後起訴。
    理  由
一、上開犯罪事實，業據被告張耀庭於警詢、偵查及本院審理中
    均坦承不諱（見警卷第1至11、13至16頁；偵卷第77至79 頁
    ；本院卷第36、48頁)，核與證人即被害人梁秀英、證人簡
    良儒、宋品君於警詢及偵查中證述之情節互為相符(見警卷
    第17至19、21至23頁；偵卷第63至67頁)，並有輔英科技大
    學附設醫院111年5月30日診斷書、屏東縣政府警察局東港分
    局道路交通事故現場圖、道路交通事故調查報告表㈠、㈡、屏
    東縣政府警察局111年6月9日屏警鑑字第11133672200號函暨
    檢附：內政部警政署刑事警察局同年月6日刑紋字第1110061
    180號鑑定書、指紋卡片、刑事案件證物採驗紀錄表、道路
    交通事故當事人登記聯單、失車-案件基本資料詳細畫面報
    表、交通事故現場蒐證照片、監視器錄影畫面擷取照片、宋
    品君提出之手機通話紀錄擷取畫面、屏東縣東港分局新園分
    駐所110報案紀錄單等件在卷可稽（見警卷第41、43、45至5
    7、63、65、69至75、77至100、101至103頁；偵卷第69、83
    至85頁)，足認被告之任意性自白與事實相符，堪為論罪科
    刑之依據。綜上，本件事證明確，被告犯行堪以認定，應予
    依法論科。
二、論罪科刑
㈠、核被告所為，係犯刑法第185條之4第1項前段之駕駛動力交通
    工具發生交通事故致人傷害而逃逸罪。
㈡、查被告前因不能安全駕駛動力交通工具案件，經本院以109年
    度交簡字第939號判決判處有期徒刑3月確定，於109年10月7
    日易科罰金執行完畢等情，有檢察官提出之上開刑事判決及
    臺灣高等法院被告前案紀錄表附卷可按(見本院卷第51至53
    頁；被告前案及限閱資料卷第5至37頁)，其於受有期徒刑之
    執行完畢後5年內，故意再犯本案有期徒刑之罪，符合刑法
    第47條第1項累犯之規定，固應論以累犯；惟參酌司法院大
    法官釋字第775號解釋之意旨，法院就符合累犯要件之被告
    ，仍應以其是否有特別惡性或對刑法反應力薄弱等事由，妥
    適審酌被告所犯前後數罪間，關於前案之性質（故意或過失
    ），前案徒刑之執行完畢情形（有無入監執行完畢、是否易
    科罰金或易服社會勞動）、再犯之原因、兩罪間之差異（是
    否同一罪質、重罪或輕罪）、主觀犯意所顯現之惡性及其反
    社會等情，綜合判斷被告有無因加重本刑致生所受刑罰超過
    其應負擔罪責之情形，裁量是否加重最低本刑。審酌被告構
    成累犯之前案與其本案所犯，雖均屬刑法公共危險罪章之罪
    ，惟兩者罪名不同，犯罪手段、動機亦屬有別，犯罪時間復
    有相當之間隔，難認被告具有一定特別惡性，而有加重其最
    低本刑之必要。揆諸前開解釋意旨，就被告本案所犯之罪，
    爰裁量不予加重其最低本刑。
㈢、爰以行為人之責任為基礎，審酌被告駕駛動力交通工具發生
    交通事故，明知被害人受有傷害，竟仍逕自離開現場，罔顧
    被害人之生命身體安全，所為殊值非難；惟念其逃離現場後
    尚有撥打電話委請友人宋品君呼叫救護車到場之舉止等情，
    業據證人宋品君證述在卷，並有前引宋品君提出之手機通話
    紀錄擷取畫面、屏東縣東港分局新園分駐所110報案紀錄單
    在卷可考，足見被告惡性尚非重大，且犯後對於本案犯行始
    終坦承不諱，於偵查中業與被害人達成調解，被害人表示不
    予追究，被害人配偶簡良儒亦具狀撤回告訴等情，有調解筆
    錄、撤回告訴狀在卷可查(見警卷第59、61頁)，堪認其犯後
    尚有所悔意，犯罪所生實害亦已稍有減輕；復兼衡被害人所
    受傷勢程度、被告之過失程度、犯罪動機、情節，暨其自陳
    之智識程度、家庭生活、經濟狀況等一切情狀（詳見本院卷
    第48頁），量處如主文所示之刑，並諭知易科罰金之折算標
    準。至檢察官雖就被告本案犯行具體求刑有期徒刑7月，惟
    本院審酌前揭各情，因認主文所示之宣告刑已可收懲戒之效
    且與被告之罪責相當，檢察官上開求刑稍有過重之情，併此
    敘明。
據上論斷，應依刑事訴訟法第273條之1第1項、第299條第1項前
段，判決如主文。
本案經檢察官吳文書提起公訴，檢察官楊婉莉到庭執行職務。
中　　華　　民　　國　　111 　年　　10　　月　  12　　日
                  刑事第二庭    法  官  黃虹蓁
以上正本證明與原本無異。
如不服本判決應於收受判決後20日內向本院提出上訴書狀，並應
敘述具體理由；其未敘述上訴理由者，應於上訴期間屆滿後20日
內向本院補提理由書（均須按他造當事人之人數附繕本）「切勿
逕送上級法院」。
中　　華　　民　　國　　111 　年　　10　　月　　12　　日
                                書記官  陳恩慈
附錄本件論罪科刑法條：
中華民國刑法第185條之4
駕駛動力交通工具發生交通事故，致人傷害而逃逸者，處6月以
上5年以下有期徒刑；致人於死或重傷而逃逸者，處1年以上7年
以下有期徒刑。
犯前項之罪，駕駛人於發生交通事故致人死傷係無過失者，減輕
或免除其刑。